# 请教陈版主，延迟出货向客户收仓储费账务处理

提问人：wolegequa369 时间：2020-10-30 08:05:04
请教一下陈版主，企业是制造业企业，现在客户提出延迟出货，因为占用了企业仓库，向客户收取仓储费，这部分仓储费的收入是冲减成本还是计入其他业务收入呀？或者是其他的处理方式？

回答人：chenyiwei
首先，对于这个问题，应考虑“应客户要求延迟出货”是否满足收入准则中所指的“售后代管商品”业务的条件，是否会影响收入的确认。如果确实属于该准则所指的“售后代管”，则仓储服务构成单项履约义务，且该项履约义务属于在一个时点履约。故这种情况下的仓储服务应确认其他业务收入。
如果商品控制权是在出库时转移给客户的，则仓储服务不构成单项履约义务，应在商品交付客户时，将所收取的仓储费纳入商品销售收入一并予以确认。
因此，该项仓储费在任何情况下不应冲减成本或费用。